# 求助！期中注销子公司，期末是否需要抵消

提问人：tracycc 时间：2018-03-23 17:41:05
求助陈版及各位大神，年中注销子公司，期末只合并当期子公司利润表。母公司处置长投，实现投资收益。请问期末是否需要做抵消分录，是否需要抵消子公司当期净利润？谢谢！

回答人：chenyiwei
建议搜索本版面上关于丧失对子公司控制权当期如何编制合并报表的内容，有多种不同方法，看你个人习惯和偏好。